【裁判字號】    95,交抗,872
【裁判日期】    951215
【裁判案由】    聲明異議
【裁判全文】
臺灣高等法院臺中分院交通事件裁定     95年度交抗字第872號
抗  告  人
即受處分人  甲○○
上列抗告人因聲明異議案件，不服臺灣南投地方法院中華民國95
年10月31日（95年度交聲字第286號）所為之裁定（原處分案號
：交通部公路總局臺中區監理所南投監理站中華民國95年8月22
日投監四字第裁65-JC0000000號）提起抗告，本院裁定如下：
    主  文
抗告駁回。
    理  由
一、抗告意旨略以：「(一)抗告人甲○○之車牌2262-LH 號，均於
    法定期間內到公路局南投監理站接受檢驗，為合格標準。(二)
    抗告人於95年 8月14日車行於草屯成功路上，被草屯中正派
    出所員警舉發時，當時抗告人有請問員警，抗告人在95年 7
    月26日到草屯草溪路順盈驗車公司接受驗車為合格，當時員
    警說外面驗車公司均為不合格。(三)抗告人車輛是驗車後，駕
    駛至今，如不合格，當時就應糾正。(四)原審看法兩套標準，
    難令人信服」。為此提起抗告，請求撤銷原裁定云云。
二、原審裁定以：「１、原處分意旨略以：本件異議人即受處分
    人甲○○（下稱異議人）於民國九十五年八月十四日十四時
    五十分許，駕駛車牌號碼2262-LH 號自用小貨車（下稱為系
    爭車輛），行經南投縣草屯鎮○○路與成功路口，為警攔停
    舉發「自小貨車限座位二人擅自加裝第二排座椅（限八月十
    八日前參加臨時檢驗）（附照片）」，經南投縣政府警察局
    草屯分局中正派出所員警製填投警交字第 JC0000000號舉發
    違反道路交通管理事件通知單，嗣異議人於應到案日期前提
    出申  訴，經原處分機關調查後於九十五年八月二十二日以
    中監投字第０九五二一００三六二號函函覆異議人略以：該
    車核定駕駛室座位二人，台端於車內加裝座位即與上揭規定
    不合，執勤員警當場爰依道路交通管理處罰條例第十八條第
    一項規定舉發並無不當，本站經閱本案採證照片顯示確實於
    車內加裝第二排座椅，故所述理由本站欠難照准等語。並於
    同日依違反道路交通管理處罰條例第十八條第一項規定裁處
    異議人罰鍰新臺幣（下同）三千六百元，並責令檢驗。２、
    本件聲明異議意旨略以：異議人於九十五年七月二十六日，
    到南投縣草屯鎮○○路順盈公司接受驗車，結果為合格，且
    為原車檢驗，以往在總福公司檢驗亦為合格，原處分機關以
    雙重標準，難以令民眾信服，為此聲明異議，請求撤銷原處
    分等語。３、按汽車車身、引擎、底盤、電系等重要設備變
    更或調換，或因交通事故遭受重大損壞修復後，不申請公路
    主管機關施行臨時檢驗而行駛者，處汽車所有人二千四百元
    以上九千六百元以下罰鍰，並責令其檢驗，道路交通管理處
    罰條第十八條定有明文。４、異議人固不否認其擅自於系爭
    車輛後車廂加裝第二排橫式座椅，惟辯稱：系爭車輛經檢驗
    均合格云云。經查(1)異議人並非於監理所檢驗，是其於其他
    檢驗公司所為之檢驗結果，並不足以作為本件是否違規之有
    利認定。(2)又異議人所有之系爭車輛，係八十九年九月出廠
    之國瑞牌ＲＦ１ＷＰＮ型自用小貨車，核定之座位數為駕駛
    位二個等情，有汽車車籍查詢資料在卷可稽。而異議人於九
    十五年八月十四日十四時五十分許，在南投縣草屯鎮○○路
    與成功路路口為警舉發時，其自用小貨車之後排確加裝橫式
    座椅乙節，為異議人所不否認，且有舉發現場照片在卷可按
    ，足徵異議人確有於其自用小貨車加裝後排橫式座椅甚明。
    異議人於系爭車輛加裝第二排橫式座椅，與原先系爭車輛之
    設計不符，乃變更重要設備，極為灼然。原處分機關依道路
    交通管理處罰條例第十八條第一項規定，裁處異議人罰鍰三
    千六百元，並責令檢驗，並無不當。異議人所辯，為無理由
    ，應予駁回。」等語。
三、按汽車車身、引擎、底盤、電系等重要設備變更或調換，或
    因交通事故遭受重大損壞修復後，不申請公路主管機關施行
    臨時檢驗而行駛者，處汽車所有人二千四百元以上九千六百
    元以下罰鍰，並責令其檢驗，道路交通管理處罰條第十八條
    定有明文。本院經查：、抗告人所有之系爭車輛，係八十
    九年九月出廠之國瑞牌ＲＦ１ＷＰＮ型自用小貨車，核定之
    座位數為駕駛位二個等情，有汽車車籍查詢資料在卷可稽。
    而抗告人於九十五年八月十四日十四時五十分許，在南投縣
    草屯鎮○○路與成功路路口為警舉發時，其自用小貨車之後
    排確加裝橫式座椅乙節，為抗告人所不否認，且有舉發現場
    照片在卷可按，足徵抗告人確有於其自用小貨車加裝後排橫
    式座椅甚明。、抗告意旨雖稱：伊前曾受檢驗均合格等語
    ，惟姑不論抗告人係前往南投縣草屯鎮○○路順盈公司以及
    總福公司檢驗並非於監理所檢驗，且加裝之時間，究在抗告
    人前往南投縣草屯鎮○○路順盈公司以及總福公司檢驗之前
    或之後，復無任何資料可資佐證，況抗告人既已於系爭車輛
    加裝加裝橫式座椅，即應依道路交通處罰條例第十八條第一
    項申請公路主管機關施行臨時檢驗，惟抗告人竟未依上開規
    定，申請臨時檢驗，即予行駛，是本件系爭車輛縱經南投縣
    草屯鎮○○路順盈公司以及總福公司檢驗合格，亦無從執上
    開檢驗結果，為有利於被告之認定。、原審以原處分機關
    依道路交通管理處罰條例第十八條第一項規定，裁處抗告人
    罰鍰三千六百元，並責令檢驗，並無不當，而駁回抗告人之
    異議，經核並無違誤，應予維持。抗告人執上開抗告意旨，
    指摘原裁定不當，為無理由，應予駁回。
四、據上論結，應依道路交通案件處理辦法第26條，刑事訴訟法
    第412條，裁定如主文。
中    華    民    國    95    年  12       月  15    日
               刑事第三庭  審判長法  官  王  增  瑜
                                 法  官  蔡  紹  良
                                 法  官  胡  忠  文
上列正本證明與原本無異。
不得再抗告。
                                 書記官  陳  麗  玉
中    華    民    國    95    年    12    月    15    日
                                                      Ａ


司法院資訊處製作；財團法人民間司法改革基金會備份。
